臺北高等行政法院裁定
　　　　　　　　　　　　　　　　　　 96年度簡字第00372號
原　　　告　甲○○
被　　　告　內政部
代　表　人　乙○○部長）住同.
上列當事人間因勞動基準法事件，原告提起行政訴訟，本院裁定
如下：
    主  文
本件移送於臺灣臺北地方法院。
    理  由
一、按「公法上之爭議，除法律別有規定外，得依本法提起行政
    訴訟。」行政訴訟法第2 條定有明文，次按「原告之訴有下
    列各款情形之一者，行政法院應以裁定駁回之。但其情形可
    以補正者，審判長應定期間先命補正：一、訴訟事件不屬行
    政訴訟審判之權限者。但本法別有規定者，從其規定。...
    」行政訴訟法第107 條第1 項第1 款定有明文。復按「行政
    法院認其無受理訴訟權限者，應依職權以裁定將訴訟移送至
    有受理訴訟權限之管轄法院。..」行政訴訟法第12條之2 第
    2 項亦有明文。故人民對於中央或地方機關之違法行政處分
    ，致損害其權利或利益者，固得依法提起行政爭訟，惟人民
    與國家間非屬法律或法律授權範圍內為公權力行使之事件而
    發生爭訟，係屬私權關係之爭執，即非行政法院所應審理。
    因此，原告之訴不屬行政法院之權限者，行政法院自應依行
    政訴訟法第107 條第1 項第1 款暨同法第12條之2 第2 項規
    定將訴訟移送至有受理訴訟權限之管轄法院。
二、緣原告於民國69年3 月21日起受僱於被告擔任駕駛職務，被
    告核定原告於89年1 月16日屆齡退休，核與87年6 月30日以
    前駕駛年資為20年3 月，核給41個基數，87年7 月1 日以後
    駕駛年資為1 年7 月，核給4 個基數，退休金額合計新臺幣
    （下同）861,323 元。嗣被告以原告87年7 月1 日以後駕駛
    年資1 年7 月部分，應適用勞動基準法規定發給2 個基數，
    誤以4 個基數計算，溢發勞工退休金74,884元，於95年7 月
    21日以台內總字第09501138993 號函請原告繳還溢領勞工退
    休金74,884元。原告不服，以其適用勞動基準法之服務年資
    1 年7 月不應與適用勞動基準法以前年資合併認定，應將適
    用勞動基準法之服務年資獨立起算，該1 年7 月年資屬未超
    過15年年資，每滿1 年應給予2 個基數，且行政院勞工委員
    會86年9 月23日台(86)勞動3 字第34596 號函釋揭明適用勞
    動基準法之工作年資僅計算適用後之年資，其未溢領勞工退
    休金，請求撤銷原處分及訴願決定云云。
三、查原告自69年3 月21日起受僱於被告擔任駕駛職務，至89年
    1 月16日屆齡退休，全部服務年資（含兵役2 年）合計21年
    10個月。其自受僱之日起至87年6 月30日止之服務年資計20
    年3 個月，依行政院訂定發布之事務管理規則（46年8 月2
    日訂定發布）所僱用，兩造間為僱用契約關係；嗣依行政院
    勞工委員會（86）台勞動一字第053875號函「公務機構....
    駕駛人..自本（87）年7 月1 日起適用勞動基準法」，則兩
    造間於87年7 月1 日起又為勞動契約關係。準此，本件原告
    任職駕駛職務至退休，均屬私法上契約關係。參以關於原告
    年資及退休金之計算，87年6 月30日以前年資及退休金係依
    據事務管理規則辦理（事務管理規則第363 條參照），87年
    7 月1 日以後年資及退休基數係依勞動基準法辦理（勞動基
    準法第55條第1 項第1 款參照），本件既係因原告退休金是
    否溢領所生之爭執，為私法關係，即非行政訴訟之範圍，揆
    諸首開說明，此事件不屬行政法院之權限，原告誤向無管轄
    權之本院起訴，為不合法，本院自應依行政訴訟法第107 條
    第1 項第1 款及同法第12條之2 第2 項規定將訴訟移送至有
    受理訴訟權限之管轄法院。又本件被告機關所在地係在臺北
    市○○路5 號，依民事訴訟法第2 條第1 項之規定，自應屬
    臺灣臺北地方法院管轄，爰依職權移送於該管法院管轄。
四、依行政訴訟法第107 條第1 項第1 款、第12條之2 第2 項，
    民事訴訟法第2條第2項，裁定如主文。
中　　華　　民　　國　　96　　年　 　9　　月　　7　　 日
                           第四庭 法  官  陳國成
上為正本係照原本作成。
本件以訴訟事件所涉及之法律見解具有原則性者為限，始得於本
裁定送達後10日內向本院提出抗告狀（須按他造人數附繕本），
並經最高行政法院許可後方得抗告。
中　　華　　民　　國　　96　　年　 　9　　月　　7　　 日
           　　　　　　　　　　 　書記官  王英傑
